臺灣臺北地方法院刑事判決　　　　　　　100年度易字第136號
公　訴　人　臺灣臺北地方法院檢察署檢察官
被　　　告　吳建中
上列被告因違反毒品危害防制條例案件，經檢察官提起公訴（99
年度毒偵字第4076號），被告於本院準備程序進行中，就被訴事
實為有罪之陳述，經本院告知簡式審判程序意旨，並聽取公訴人
及被告之意見後，本院裁定改依簡式審判程序審理，並判決如下
：
    主  文
吳建中施用第二級毒品，累犯，處有期徒刑捌月。
    事  實
一、吳建中前於民國94年間因施用第二級毒品案件，經臺灣士林
    地方法院以94年度毒聲字第587號裁定送觀察、勒戒後，認
    無繼續施用毒品之傾向，於95年6月8日釋放出所，並由臺灣
    士林地方法院檢察署檢察官以95年度毒偵字第844號、95年
    度毒偵緝字第72號為不起訴處分確定。復於前開觀察、勒戒
    執行完畢釋放後5年內，再犯施用第二級毒品案件，經臺灣
    板橋地方法院於96年9月13日以96年度簡字第5348號判決判
    處有期徒刑5月確定；另因施用第二級毒品案件，經臺灣桃
    園地方法院於96年8月20日以96年度壢簡字第1472號判決判
    處有期徒刑4月，減為有期徒刑2月確定；再因持有毒品案件
    ，經臺灣板橋地方法院於97年2月4日以96年度簡字第6003號
    判決判處拘役59日確定；復因違反槍砲彈藥刀械管制條例及
    竊盜案件，經臺灣桃園地方法院於97年3月3日以97年度壢簡
    字第120號判決分別判處有期徒刑4月、拘役50日，減為有期
    徒刑2月、拘役25日確定；嗣入監接續執行上開數罪，於98
    年1月22日因剩餘刑期易科罰金執行完畢出監（以上構成累
    犯）。另因施用第二級毒品案件，經臺灣士林地方法院於99
    年3月23日以99年度審簡字第321號判決判處有期徒刑6月，
    經提起上訴後，於99年5月31日經臺灣士林地方法院以99年
    度簡上字第73號判決駁回上訴確定；再因施用第二級毒品案
    件，經本院於99年8月2日以99年度易字第1595號判決判處有
    期徒刑6月確定；又因施用第二級毒品案件，經本院於99年1
    0月11日以99年度易字第2179號判決判處有期徒刑7月確定。
二、詎吳建中猶不知悔改，竟基於施用第二級毒品甲基安非他命
    之犯意，於99年10月23日下午1時至2時間某分許，在臺北市
    ○○區○○街50巷19弄9號2樓之住處內，以將甲基安非他命
    置於玻璃球內用火燒烤以吸食所產生煙霧之方式，施用甲基
    安非他命1次。嗣於同日下午5時20分許，吳建中因另案通緝
    ，為警在臺北市大同區○○○路○段4-14號B1之第一遊藝場
    內緝獲，經警方徵得其同意採尿送驗，結果呈安非他命類（
    甲基安非他命）陽性反應，而查知上情。
三、案經臺北市政府警察局大同分局報請臺灣臺北地方法院檢察
    署檢察官偵查起訴。於準備程序中，被告就被訴事實為有罪
    之陳述，經本院合議庭裁定改用簡式審判程序。
    理  由
一、訊據被告吳建中對於前揭犯罪事實坦承不諱（見本院100年1
    月14日準備程序筆錄及同日審判筆錄），且其於99年10月23
    日為警查獲時所採集之尿液，經送臺灣尖端先進生技醫藥股
    份有限公司以ＥＩＡ酵素免疫分析法初步檢驗，並以ＧＣ/
    ＭＳ氣相層析/質譜儀法確認檢驗之結果，均呈安非他命類
    （甲基安非他命）陽性反應之情，有臺灣尖端先進生技醫藥
    股份有限公司99年11月3日所出具之濫用藥物檢驗報告、臺
    北市政府警察局偵辦毒品案件檢體委驗單各1張附卷可稽（
    見毒偵卷第5頁至第7頁），足徵被告前開出於任意性之自白
    與事實相符，堪以採信。綜上，本案事證明確，被告犯行堪
    以認定，應依法論科。
二、按施用第二級毒品為犯罪行為，毒品危害防制條例第10條定
    有處罰明文。故施用第二級毒品者，依前揭規定本應科以刑
    罰。惟基於刑事政策，對合於一定條件之施用者，則依同條
    例第20條、第23條之規定，施以觀察、勒戒及強制戒治之保
    安處分。又毒品危害防制條例於92年7月9日修正公布，自93
    年1月9日施行，其中第20條、第23條將施用毒品之刑事處遇
    程序，區分為「初犯」及「五年內再犯」、「五年後再犯」
    。依其立法理由之說明：「初犯」，經觀察、勒戒或強制戒
    治後，應為不起訴處分或不付審理之裁定；經觀察、勒戒或
    強制戒治執行完畢釋放後，「五年內再犯」者，因其再犯率
    甚高，原實施之觀察、勒戒及強制戒治既已無法收其實效，
    爰依法追訴或裁定交付審理。至於經觀察、勒戒或強制戒治
    執行完畢釋放後，「五年後再犯」者，前所實施之觀察、勒
    戒或強制戒治已足以遮斷其施用毒品之毒癮，為期自新及協
    助其斷除毒癮，仍適用「初犯」規定，先經觀察、勒戒或強
    制戒治之程序。從而依修正後之規定，僅限於「初犯」及「
    五年後再犯」二種情形，始應先經觀察、勒戒或強制戒治程
    序。倘被告於五年內已再犯，經依法追訴處罰，縱其第三次
    （或第三次以上）再度施用毒品之時間，在初犯經觀察、勒
    戒或強制戒治執行完畢釋放五年以後，已不合於「五年後再
    犯」之規定，且因已於「五年內再犯」，顯見其再犯率甚高
    ，原實施觀察、勒戒或強制戒治，已無法收其實效，即應依
    該條例第10條處罰（最高法院97年度第5次刑事庭會議決議
    意旨可資參照）。查被告前於94年因施用第二級毒品案件，
    經臺灣士林地方法院以94年度毒聲字第587號裁定送觀察、
    勒戒後，認無繼續施用毒品之傾向，於95年6月8日釋放出所
    ，並由臺灣士林地方法院檢察署檢察官以95年度毒偵字第84
    4號、95年度毒偵緝字第72號為不起訴處分確定。復於前開
    觀察、勒戒執行完畢釋放後5年內，再犯施用第二級毒品案
    件，經臺灣板橋地方法院以96年度簡字第5348號判決處有期
    徒刑5月確定；又因施用第二級毒品案件，經臺灣桃園地方
    法院以96年度壢簡字第1472號判決處有期徒刑4月，減為有
    期徒刑2月確定情，有臺灣高等法院被告前案紀錄表1份附卷
    可考，可認其業於「五年內再犯」，自無再經觀察勒戒、強
    制戒治之必要，依法應逕予追訴處罰。
三、按甲基安非他命為毒品危害防制條例第2條第2項第2款明定
    之第二級毒品，不得非法持有、施用。核被告所為，係犯毒
    品危害防制條例第10條第2項之施用第二級毒品罪。其持有
    第二級毒品之低度行為，應為施用之高度行為所吸收，不另
    論罪。又被告有如事實欄所載犯罪科刑及執行之紀錄，有臺
    灣高等法院被告前案紀錄表在卷可稽，其受有期徒刑執行完
    畢後，5年以內故意再犯本案有期徒刑以上之罪，係屬累犯
    ，應依刑法第47條第1項前段規定加重其刑。爰審酌被告前
    經觀察、勒戒後，猶未戒除施用毒品惡習，且不斷再犯，足
    徵其自我檢束能力低弱，悔意不堅，暨其施用毒品係戕害自
    身健康，犯後坦承犯行之尚可態度，與其犯罪之動機、目的
    、手段等一切情狀，認檢察官具體求處有期徒刑8月，應屬
    適當，爰量處如主文所示之刑，以資懲儆。
據上論斷，應依刑事訴訟法第273條之1第1項、第299條第1項前
段，毒品危害防制條例第10條第2項，刑法第11條前段、第47條
第1項，判決如主文。
本案經檢察官楊婉鈺到庭執行職務。
中    華    民    國   100    年    1     月    25    日
                  刑事第十庭  法  官  謝昀璉
上正本證明與原本無異。
如不服本判決應於收受送達後10日內向本院提出上訴書狀，並應
敘述具體理由；其未敘述上訴理由者，應於上訴期間屆滿後20日
內向本院補提理由書（均須按他造當事人之人數附繕本）「切勿
逕送上級法院」。
                              書記官  鄭雅文
中    華    民    國   100    年    1     月    25    日
附錄論罪條文：毒品危害防制條例第10條第2項。
毒品危害防制條例第10條
施用第一級毒品者，處6 月以上5 年以下有期徒刑。
施用第二級毒品者，處3 年以下有期徒刑。